臺灣嘉義地方法院刑事判決
110年度訴字第386號
                                      110年度訴字第482號
公  訴  人  臺灣嘉義地方檢察署檢察官
被      告  陳明一



選任辯護人  林佑襄律師(法扶律師)
上列被告因違反毒品危害防制條例案件，經檢察官提起公訴（11
0年度偵字第4941號、110年度偵字第5084號）、追加起訴（110
年度偵字第8532號），及移送併案審理（110年度偵字第8613號
），本院判決如下：
    主  文
陳明一犯附表編號一至十二所示之罪，各處如附表編號一至十二
主文欄所示之刑及沒收。應執行有期徒刑玖年。沒收部分併執行
之。
    犯 罪 事 實
一、陳明一基於販賣第二級毒品甲基安非他命以營利之各別犯意
    ，以0000000000門號之行動電話為工具，分別於如附表編號
    1至12所示時、地，販賣如附表編號1至12所示價量之第二級
    毒品甲基安非他命與附表編號1至12所示之人。
二、案經臺灣嘉義地方檢察署檢察官指揮嘉義縣警察局水上分局
    報告偵查起訴、同署檢察官簽分偵查追加起訴、臺南市政府
    警察局學甲分局報告同署檢察官移送併案審理。
    理  由
一、被告以外之人於審判外之言詞或書面陳述，除法律有規定者
    外，不得作為證據，刑事訴訟法第159條第1項定有明文。又
    被告以外之人於審判外之陳述，雖不符刑事訴訟法第159條
    之1至第159條之4之規定，而經當事人於審判程序同意作為
    證據，法院審酌該言詞陳述或書面陳述作成時之情況，認為
    適當者，亦得為證據；當事人、代理人或辯護人於法院調查
    證據時，知有同法第159條第1項不得為證據之情形，而未於
    言詞辯論終結前聲明異議者，視為有前項之同意，刑事訴訟
    法第159條之5亦定有明文。本判決下列所引之傳聞證據，檢
    察官、被告陳明一及其辯護人表示無意見而不予爭執（見本
    院訴386卷第181頁），且於言詞辯論終結前亦未聲明異議，
    本院審酌各該證據作成時之情況，並無不當之情形，認以之
    作為證據應屬適當，依刑事訴訟法第159條之5第2項規定，
    均有證據能力。
二、上揭犯罪事實均據被告於警詢、偵查及審理時坦承不諱，核
    與如附表證據欄所載之證人即購毒者於警詢及偵查中之供證
    情節相符，並有證據欄所載如附表編號1至12之其餘證據可
    證。足認被告上開任意性自白確與事實相符，堪可採信。又
    衡以近年來毒品濫用危害國民健康與社會安定日益嚴重，治
    安機關對於販賣毒品之犯罪行為，無不嚴加查緝，各傳播媒
    體對於政府大力掃毒之決心亦再三報導，已使毒品不易取得
    且物稀價昂，就附表編號1至12部分，苟被告於有償交付第
    二級毒品甲基安非他命與如附表編號1至12所示對象之交易
    過程當中如無利可圖，豈會甘冒被取締移送法辦判處重刑之
    危險而平白從事上開毒品交易之理。是被告有從中謀取量差
    或價差牟利之意圖及事實，應屬合理認定。參酌被告於審理
    時供稱：「我販賣新臺幣（下同）500的第二級毒品甲基安
    非他命，可以賺取約100元，販賣1000元的第二級毒品甲基
    安非他命，可以賺取約200元。」等語（見本院訴386卷第19
    5頁），可徵被告就附表編號1至12部分所為有償交付毒品之
    行為，均有利得，而有販賣第二級毒品營利之意圖及事實，
    至為顯然。
三、核被告就附表編號1至12所為，均係犯毒品危害防制條例第4
     條第2項之販賣第二級毒品罪。其因販賣而持有第二級毒品
    之低度行為，應為販賣毒品之高度行為所吸收，均不另論罪
    。上開12次犯行，被告犯意各別，行為互殊，應予分論併罰
    。被告於警詢、偵查及審理時均自白全部犯行，故均應依毒
    品危害防制條例第17條第2項之規定減輕其刑。至於被告固
    曾供出毒品來源為綽號「阿哲」之男子，惟犯罪偵查機關並
    未查獲其他正犯或共犯乙情，有嘉義縣警察局水上分局函文
    及職務報告、臺南市政府警察局學甲分局職務報告、臺灣嘉
    義地方檢察署函文（見本院訴386卷第139、141、145、153
    、155、157、158頁），從而被告無毒品危害防制條例第17
    條第1項減免其刑規定之適用。爰以行為人之責任為基礎，
    審酌被告曾有施用毒品、販賣毒品之紀錄，有臺灣高等法院
    被告前案紀錄表在卷可考（見本院訴386卷第159至173頁）
    ；於審理時自陳國中肄業、未婚、無子女、另案入監受刑前
    原以技工為業，但因受傷而失業（見本院訴386卷第196頁）
    ；犯後坦承犯行；販賣毒品之對象、次數、價量等一切情狀
    ，分別量處如主文所示之刑，並定其應執行之刑。被告之犯
    罪所得，均未扣案，皆應依刑法第38條之1第1 項前段、第3
    項之規定，分別於被告所犯如附表編號1至12所示之各該罪
    名項下，宣告沒收之，於全部或一部不能沒收或不宜執行沒
    收時，追徵其價額。扣案之電子磅秤1台，為被告各次販賣
    毒品所用之物；扣案之分裝袋2包為被告所有供預備販賣毒
    品之物，業據被告於審理時自陳明確（見本院訴386卷第192
    頁），應分別依毒品危害防制條例第19條第1項規定、刑法
    第38條第2項宣告沒收。未扣案之0000000000門號行動電話1
    具（含SIM卡1枚），除附表編號12部分被告未使用外，其餘
    部分為被告作為連繫販毒之工具，是就附表編號1至11部分
    ，應依毒品危害防制條例第19條第1項規定、刑法第38條第1
    項之規定，不問屬於犯罪行為人與否，均於被告所犯附表編
    號1至11罪名項下宣告沒收，於全部或一部不能沒收或不宜
    執行沒收時，追徵其價額。上開多數沒收之宣告，應依刑法
    第40條之2第1項規定併執行之。至於其餘之扣案物品，因與
    本案無關，故不得宣告沒收。
據上論斷，應依刑事訴訟法第299條第1項前段（依刑事判決精簡
原則，僅記載程序法條），判決如主文。
本案經檢察官呂雅純提起公訴；檢察官江炳勳追加起訴及移送併
案審理；檢察官陳昱奉到庭執行職務。
中　　華　　民　　國　　110 　年　　11　　月　　25　　日
                  刑事第四庭  審判長法  官  陳仁智
                                    法  官  簡仲頤
                                    法  官  康敏郎
以上正本證明與原本無異。
如不服本判決應於收受判決後20日內向本院提出上訴書狀，並應
敘述具體理由；其未敘述上訴理由者，應於上訴期間屆滿後20日
內向本院補提理由書（均須按他造當事人之人數附繕本）「切勿
逕送上級法院」。
中　　華　　民　　國　　110 　年　　11　　月　　25　　日
                                    書記官　陳佾澧
附錄本案論罪法律條文：
　　毒品危害防制條例第4條
　　製造、運輸、販賣第一級毒品者，處死刑或無期徒刑；處無
    期徒刑者，得併科新臺幣三千萬元以下罰金。
    製造、運輸、販賣第二級毒品者，處無期徒刑或十年以上有
    期徒刑，得併科新臺幣一千五百萬元以下罰金。
    製造、運輸、販賣第三級毒品者，處七年以上有期徒刑，得
    併科新臺幣一千萬元以下罰金。
    製造、運輸、販賣第四級毒品者，處五年以上十二年以下有
    期徒刑，得併科新臺幣五百萬元以下罰金。
    製造、運輸、販賣專供製造或施用毒品之器具者，處一年以
    上七年以下有期徒刑，得併科新臺幣一百五十萬元以下罰金
    。
    前五項之未遂犯罰之。

附表
編號 購毒者姓名 交易時間 交易地點 販賣毒品種類、數量及金額（新臺幣） 持以聯繫販賣毒品事宜之行動電話門號、通訊監察書、通話時間、監察譯文內容 證據 論罪科刑及沒收 １ 林志誠 １１０年４月 １日１７時許 嘉義市東區安樂街及維新路口 １０００元 甲基安非他 命１包 陳明一（Ａ）：0000000000號 林志誠（Ｂ）：0000000000號  臺灣嘉義地方法院１１０年度聲監續字第１６７號通訊監察書及電話附表  通話時間１１０年０４月０１日１３時０４分０２秒 Ｂ：一阿，五點我給你好嗎？喂？ Ａ：為什麼要五點？ Ｂ：因為我現在還在做，工人還沒來，工人還沒來，還在做，我人在安樂街跟維新路這邊。 Ａ：好啦好啦。 1.被告陳明一於警詢、偵訊及本院審理中之自白（見警卷第0000000000號卷第１至７頁、偵字第４９４１號卷第２８至２９頁、訴字第３８６號卷第１９３至１９５頁）。 2.證人林志誠於警詢及偵訊時之證述（見警卷第0000000000號卷第２９至３２頁、偵字第４９４１號卷第５５至５７頁）。 3.證人林志誠指認被告陳明一之指認犯罪嫌疑人紀錄表（見警卷第0000000000號卷第３３至３４頁）。 4.臺灣嘉義地方法院１１０年度聲監續字第１６７號通訊監察書及電話附表（見警卷第0000000000號卷第２４至２５頁）。 5.證人林志誠所持用行動電話門號0000000000號通聯調閱查詢單、被告陳明一所持用門號0000000000號行動電話與證人林志誠所持用上開門號之雙向通聯譯文１份（見警卷第0000000000號卷第３５頁）。 6.被告陳明一１１０年０５月１４日受搜索扣押相關資料：臺灣嘉義地方法院１１０年度聲搜字第３２９號搜索票、嘉義縣警察局水上分局搜索扣押筆錄、扣押物品目錄表、扣押物品收據、１１０年度保管字第８２６號、１１０年度保管檢字第３５６號扣押物品清單（見警卷第0000000000號卷第１７至２１頁、偵字第５０８４號卷第１５頁、本院卷第１３頁）。 陳明一販賣第二級毒品，處有期徒刑伍年陸月。扣案之電子磅秤壹台、分裝袋貳包均沒收；未扣案之犯罪所得新臺幣壹仟元、0000000000號之行動電話壹具(含SIM卡壹枚)均沒收之，於全部或一部不能沒收或不宜執行沒收時，均追徵其價額。  ２ 張朝傑 １１０年５月 ４日２２時４ ０分許 嘉義市東區文化路文化公園 １０００元 甲基安非他 命１包(約 ０.４公克) 陳明一（Ａ）：0000000000號 張朝傑（Ｂ）：0000000000號  臺灣嘉義地方法院１１０年度聲監續字第２２９號通訊監察書及電話附表 通話時間１１０年０５月０４日２２時３０分４５秒 Ｂ：喂？ Ａ：喂？蛤？ Ｂ：我傑阿。 Ａ：傑阿。 Ｂ：對啦。 Ａ：恩。 Ｂ：你在哪？ Ａ：我等一下打給你，我等一下打給你。 Ｂ：好好。 1.被告陳明一於警詢、偵訊及本院審理中之自白（見（見警卷第0000000000號卷第１至７頁、偵字第４９４１號卷第２８至２９頁、訴字第３８６號卷第１９３至１９５頁）。 2.證人張朝傑於警詢及偵訊時之證述（見警卷第0000000000號卷第３６至３９頁、偵字第４９４１號卷第４７至４８頁）。 3.證人張朝傑指認被告陳明一之指認犯罪嫌疑人紀錄表（見警卷第0000000000號卷第４０至４１頁）。 4.臺灣嘉義地方法院１１０年度聲監續字第２２９號通訊監察書及電話附表（見警卷第0000000000號卷第２７至２８頁）。 5.證人張朝傑所持用行動電話門號0000000000號通聯調閱查詢單、被告陳明一所持用門號0000000000號行動電話與證人張朝傑所持用上開門號之雙向通聯譯文１份、證人張朝傑持用行動電話ＬＩＮＥ通訊軟體翻拍照片３張（見警卷第0000000000號卷第４１至４２頁）。 6.被告陳明一１１０年０５月１４日受搜索扣押相關資料：臺灣嘉義地方法院１１０年度聲搜字第３２９號搜索票、嘉義縣警察局水上分局搜索扣押筆錄、扣押物品目錄表、扣押物品收據、１１０年度保管字第８２６號、１１０年度保管檢字第３５６號扣押物品清單（見警卷第0000000000號卷第１７至２１頁、偵字第５０８４號卷第１５頁、本院卷第１３頁）。 陳明一販賣第二級毒品，處有期徒刑伍年陸月。扣案之電子磅秤壹台、分裝袋貳包均沒收；未扣案之犯罪所得新臺幣壹仟元、0000000000號之行動電話壹具(含SIM卡壹枚)均沒收之，於全部或一部不能沒收或不宜執行沒收時，均追徵其價額。   ３ 同上 １１０年５月 ７日２１時４ ５分許 同上 １０００元 甲基安非他 命１包(約 ０.４公克) 沒有通訊監察譯文（僅有ＬＩＮＥ通訊軟體翻拍照片）  陳明一販賣第二級毒品，處有期徒刑伍年陸月。扣案之電子磅秤壹台、分裝袋貳包均沒收；未扣案之犯罪所得新臺幣壹仟元、0000000000號之行動電話壹具(含SIM卡壹枚)均沒收之，於全部或一部不能沒收或不宜執行沒收時，均追徵其價額。 ４ 同上 １１０年５月 ８日１２時４ ５分許 同上 １０００元 甲基安非他 命１包(約 ０.４公克) 沒有通訊監察譯文（僅有ＬＩＮＥ通訊軟體翻拍照片）  陳明一販賣第二級毒品，處有期徒刑伍年陸月。扣案之電子磅秤壹台、分裝袋貳包均沒收；未扣案之犯罪所得新臺幣壹仟元、0000000000號之行動電話壹具(含SIM卡壹枚)均沒收之，於全部或一部不能沒收或不宜執行沒收時，均追徵其價額。 ５ 胡邦洋 １０９年１１ 月１３日２２ 時許 嘉義市○區○○路○○○號「統一超商湖子內門市」前 １０００元 甲基安非他 命１包 陳明一（Ａ）：0000000000號 胡邦洋（Ｂ）：０５２３５４０５４號  臺灣嘉義地方法院１０９年度聲監字第３７８號通訊監察書及電話附表 通話時間１０９年１１月１３日下午９時５９分２５秒 Ｂ：阿一阿，挖阿邦啦，你現在有沒有空，來統一超商這里，我們來泡咖啡我跟你講 Ａ：你誰阿 Ｂ：挖阿邦啦，哪個朋友啦 Ａ：喔，賀賀賀 Ｂ：我在統一超商等你 Ａ：賀 1.被告陳明一於警詢、偵訊及本院審理中之自白（見他字第２１５２號卷第２３１至２４１、２９３至２９５頁、訴字第３８６號卷第１９３至１９５頁）。 2.證人胡邦洋於警詢及偵訊時之證述（見他字第２１５２號卷第１２３至１２９、１６１至１６８頁）。 3.證人胡邦洋指認被告陳明一之指認犯罪嫌疑人紀錄表（見他字第２１５２號卷第１３１至１３４頁）。 4.臺灣嘉義地方法院１０９年度聲監字第３７８號、１１０年度聲監續字第１４號通訊監察書及電話附表（見警卷第0000000000號卷第７３至７７、９１至９５頁）。 5.證人胡邦洋所持用行動電話門號0000000000號查詢明細單、被告陳明一所持用門號0000000000號行動電話與證人胡邦洋所持用公用電話０５２３５４０５４號、上開門號之雙向通聯譯文１份（見他字第２１５２號卷第１３５至１３７頁）。 6.被告陳明一１１０年０５月１４日受搜索扣押相關資料：臺灣嘉義地方法院１１０年度聲搜字第３２９號搜索票、嘉義縣警察局水上分局搜索扣押筆錄、扣押物品目錄表、扣押物品收據、１１０年度保管字第８２６號、１１０年度保管檢字第３５６號扣押物品清單（見警卷第0000000000號卷第１７至２１頁、偵字第５０８４號卷第１５頁、本院卷第１３頁）。 陳明一販賣第二級毒品，處有期徒刑伍年陸月。扣案之電子磅秤壹台、分裝袋貳包均沒收；未扣案之犯罪所得新臺幣壹仟元、0000000000號之行動電話壹具(含SIM卡壹枚)均沒收之，於全部或一部不能沒收或不宜執行沒收時，均追徵其價額。 ６ 同上 １１０年１月 １６日１６時 許 嘉義市○區○○路○○○號「中興釣蝦場」前 １０００元 甲基安非他 命１包 陳明一（Ａ）：0000000000號 胡邦洋（Ｂ）：0000000000號  臺灣嘉義地方法院１１０年度聲監續字第１４號通訊監察書及電話附表 通話時間１１０年０１月１６日下午０２時４９分３３秒 Ａ：喂，你有打電話給我 Ｂ：嘿，你現在好嗎 Ａ：還好啦，你要找我喔 Ｂ：嘿啦 Ａ：你要找我要跑遠一點，你來友愛路８５度Ｃ Ｂ：友愛路喔 Ａ：嘿阿 Ｂ：８０幾阿 Ａ：８５度，８５度咖啡這裡 Ｂ：好好好  通話時間同年月日下午０３時２７分２０秒， Ａ：你在哪裡我怎麼沒看到 Ｂ：我就在這裡阿，咖啡廳這裡 Ａ：85度喔 Ｂ：嘿阿 Ａ：旁邊你有看見天下釣蝦場嗎 Ｂ：釣蝦場喔 Ａ：嘿 Ｂ：我看一下 Ａ：天下釣蝦場  通話時間同年月日下午０３時５９分３８秒 Ａ：你是不是在龍興釣蝦場 Ｂ：嘿阿 Ａ：你在那裡等 Ｂ：好  陳明一販賣第二級毒品，處有期徒刑伍年陸月。扣案之電子磅秤壹台、分裝袋貳包均沒收；未扣案之犯罪所得新臺幣壹仟元、0000000000號之行動電話壹具(含SIM卡壹枚)均沒收之，於全部或一部不能沒收或不宜執行沒收時，均追徵其價額。 ７ 同上 １１０年３月 １４日１５時 ５２分通話後 嘉義市○區○○路○○號中油加油站路邊 １０００元 甲基安非他 命１包 陳明一（Ａ）：0000000000號 胡邦洋（Ｂ）：0000000000號  臺灣嘉義地方法院１１０年度聲監字第７６號通訊監察書及電話附表 通話時間１１０年０３月１４日１５時３７分０５秒 Ｂ：喂？ Ａ：嘿，你過來文化路找我。 Ｂ：蛤？ Ａ：文化路啦。 Ｂ：友愛路？ Ａ：文化路啦。 Ｂ：蛤？ Ａ：文化路。 Ｂ：文化路哪？ Ａ：文化路公園啦。 Ｂ：喔，好啦，拜託啦，多一些給我，要泡都沒那個…。 Ａ：蛤？你說什麼？ Ｂ：那個啦，我茶葉在泡，茶葉在泡都泡不出來，不好吃，沒什麼，拜託啦，多一些啦，茶葉。 Ａ：你說什麼我聽不懂。 Ｂ：說茶葉啦，拜託啦，再給我啦，好嗎？ Ａ：好啦好啦好啦，你過來文化路加油站啦。 Ｂ：好啦。A：文化路加油站喔。Ｂ：好啦。  通話時間110年3月14日15時52分43秒 Ｂ：喂？ Ａ：好，我馬上到。 Ｂ：我在這，廁所這。 Ａ：好，我馬上到，馬上到。 1.被告陳明一於警詢、偵訊及本院審理中之自白（見（見警卷第0000000000號卷第１至７頁、偵字第４９４１號卷第２８至２９頁、訴字第３８６號卷第１９３至１９５頁）。 2.證人胡邦洋於警詢及偵訊時之證述（見警卷第0000000000號卷第４３至４６頁、偵字第４９４１號卷第６９至７２頁）。 3.證人胡邦洋指認被告陳明一之指認犯罪嫌疑人紀錄表（見警卷第0000000000號卷第４７至４８頁）。 4.臺灣嘉義地方法院１１０年度聲監字第７６號、１１０年度聲監續字第１６７號通訊監察書及電話附表（見警卷第0000000000號卷第２２至２５頁）。 5.證人胡邦洋所持用行動電話門號0000000000號、公用電話０５２３５２４４４、０５２２７２７７３號通聯調閱查詢單、被告陳明一所持用門號0000000000號行動電話與證人胡邦洋所持用上開門號之雙向通聯譯文１份（見警卷第0000000000號卷第４９至５１頁、偵字第４９４１號卷第６４頁）。 6.被告陳明一１１０年０５月１４日受搜索扣押相關資料：臺灣嘉義地方法院１１０年度聲搜字第３２９號搜索票、嘉義縣警察局水上分局搜索扣押筆錄、扣押物品目錄表、扣押物品收據、１１０年度保管字第８２６號、１１０年度保管檢字第３５６號扣押物品清單（見警卷第0000000000號卷第１７至２１頁、偵字第５０８４號卷第１５頁、本院卷第１３頁）。 陳明一販賣第二級毒品，處有期徒刑伍年陸月。扣案之電子磅秤壹台、分裝袋貳包均沒收；未扣案之犯罪所得新臺幣壹仟元、0000000000號之行動電話壹具(含SIM卡壹枚)均沒收之，於全部或一部不能沒收或不宜執行沒收時，均追徵其價額。 ８ 同上 １１０年４月 ４日１５時３ ４分通話後 同上 １０００元 甲基安非他 命１包 陳明一（Ａ）：0000000000號 胡邦洋（Ｂ）：０５２３５２４４４、０５２２７２７７３號  臺灣嘉義地方法院１１０年度聲監續字第１６７號通訊監察書及電話附表 通話時間１１０年０４月０４日１４時３２分２９秒 Ｂ：喂？ Ａ：恩。 Ｂ：你現在有空嗎？我朋友喔，叫你拜託弄那個茶葉，比較那個好沖。 Ａ：好啊好啊。 Ｂ：好啦，我現在在這。 Ａ：喔。 Ｂ：我朋友也在這。  通話時間１１０年０４月０４日１５時３４分０１秒 Ａ：喂？ Ｂ：你現在是怎樣？你現在是怎樣？你到了沒，這麼久？打電話也不接，我剛剛打給你，打那麼久了，你都沒接。 Ａ：我在文…，你在哪？ Ｂ：蛤？ Ａ：你在哪？ Ｂ：我在文化路。 Ａ：文化路我在那邊繞兩圈了。 Ｂ：屁股啦，我想說在這裡等，我朋友也…，我現在在這裡繞來繞去，我現在又打電話，你人在哪？ Ａ：我在這繞兩圈了。 Ｂ：不是欸，我在那邊欸，拜託欸。  陳明一販賣第二級毒品，處有期徒刑伍年陸月。扣案之電子磅秤壹台、分裝袋貳包均沒收；未扣案之犯罪所得新臺幣壹仟元、0000000000號之行動電話壹具(含SIM卡壹枚)均沒收之，於全部或一部不能沒收或不宜執行沒收時，均追徵其價額。 ９ 羅振義 １１０年１月 ４日２１時４ ７分許 嘉義市西區蘭州一街與漢口街統一超商附近 ５００元甲 基安非他命 １包 羅振義（Ａ）：0000000000號 陳明一（Ｂ）：0000000000號  通話時間１１０年０１月０４日２１時３７分２１秒 Ｂ：喂？ Ａ：喂？我阿邦他朋友啦。 Ｂ：對。 Ａ：有方便嗎？ Ｂ：方便阿，你重慶路跟漢口路這間7-11。 Ａ：中正路喔？ Ｂ：對，跟漢口路。 Ａ：喔，中正路跟漢口路？ Ｂ：對，重慶路跟漢口路。 Ａ：喔，重慶路跟漢口路路口那喔： Ｂ：對，那間7-11。 Ａ：喔，好啦好啦好啦。 Ｂ：好。  通話時間１１０年０１月０４日２１時４５分２９秒 Ａ：喂？ Ｂ：你到了嗎？ Ａ：重慶路不是薑母鴨？ Ｂ：吼，重慶路跟漢口路，你知道嗎？ Ａ：重慶路？ Ｂ：對，跟漢口路，薑母鴨在過去那邊，上海路上海路說錯了。 Ａ：上海路啦，我知道。 Ｂ：好好好。 Ａ：我到了，我到了，我騎機車。 Ｂ：好啦。 1.被告陳明一於警詢、偵訊及本院審理中之自白（見（見警卷第0000000000號卷第１至７頁、偵字第４９４１號卷第２８至２９頁、訴字第３８６號卷第１９３至１９５頁）。 2.證人羅振義於警詢及偵訊時之證述（見警卷第0000000000號卷第５２至５９頁、偵字第４９４１號卷第１０６至１０９頁）。 3.證人羅振義指認被告陳明一之指認犯罪嫌疑人紀錄表（見警卷第0000000000號卷第６０至６１頁）。 4.路道路監視器錄影畫面翻拍照片８張（見警卷第0000000000號卷第６４至６８頁）。 5.被告陳明一所持用門號0000000000號行動電話與證人羅振義所持用門號0000000000號之雙向通聯譯文１份（見警卷第0000000000號卷第６２至６３頁）。 6.被告陳明一１１０年０５月１４日受搜索扣押相關資料：臺灣嘉義地方法院１１０年度聲搜字第３２９號搜索票、嘉義縣警察局水上分局搜索扣押筆錄、扣押物品目錄表、扣押物品收據、１１０年度保管字第８２６號、１１０年度保管檢字第３５６號扣押物品清單（見警卷第0000000000號卷第１７至２１頁、偵字第５０８４號卷第１５頁、本院卷第１３頁）。 陳明一販賣第二級毒品，處有期徒刑伍年肆月。扣案之電子磅秤壹台、分裝袋貳包均沒收；未扣案之犯罪所得新臺幣伍佰元、0000000000號之行動電話壹具(含SIM卡壹枚)均沒收之，於全部或一部不能沒收或不宜執行沒收時，均追徵其價額。 １０ 同上 １１０年１月 ８日２３時５ ０分許 嘉義市民族路金財神大樓後方巷口 ５００元甲 基安非他命 １包 羅振義（Ａ）：0000000000號 陳明一（Ｂ）：0000000000號  通話時間１１０年０１月０８日２３時０２分０７秒 Ａ：喂？ Ｂ：喂？ Ａ：等一下我朋友找我，我再打給你好嗎？ Ｂ：恩。 Ａ：吼？ Ｂ：恩。 Ａ：好啦好。  通話時間１１０年０１月０８日２３時４１分２０秒 Ａ：喂？ Ａ：喂？ Ａ：喂？ Ｂ：恩。 Ａ：要去哪，要去哪等你？ Ｂ：我聽不到。 Ａ：蛤？ Ｂ你說怎樣？ Ａ：要去哪，要去哪找你？ Ｂ：我現在在金財神好嗎？ Ａ：蛤？ Ｂ：金財神啦。 Ａ：金財神喔？ Ｂ：對。 Ａ：住這麼遠喔？ Ｂ：對啊。 Ａ：好啦好啦好啦，到了再打給你。 Ｂ：好好。 Ａ：好。  通話時間１１０年０１月０８日２３時４９分４９秒 Ａ：喂？ Ｂ：喂？你到了嗎？ Ａ：對。 Ｂ：廟嗎？ Ａ：廟這邊。  陳明一販賣第二級毒品，處有期徒刑伍年肆月。扣案之電子磅秤壹台、分裝袋貳包均沒收；未扣案之犯罪所得新臺幣伍佰元、0000000000號之行動電話壹具(含SIM卡壹枚)均沒收之，於全部或一部不能沒收或不宜執行沒收時，均追徵其價額。 １１ 同上 １１０年１月 １０日１８時 ５０分許 嘉義市○區○○○路○○○巷○○○號 ５００元甲 基安非他命 １包 羅振義（Ａ）：0000000000號 陳明一（Ｂ）：0000000000號  通話時間１１０年０１月１０日１８時３７分１０秒 Ａ：喂？ Ｂ：喂？ Ａ：要去哪裡找你？ Ｂ：我在家。 Ａ：蛤？ Ｂ：我在家啦。 Ａ：我到了再打給你，你在下來。 Ｂ：恩。 Ａ：我到了再打給你。 Ｂ：好啦好啦。  通話時間１１０年０１月１０日１８時４３分０３秒 Ａ：喂？到了阿。 Ｂ：你上來阿。 Ａ：你那邊我沒上去過，我不是阿邦，我是阿邦他朋友。 Ｂ：喔。 Ａ：你下來好嗎？ Ｂ：你在樓下？ Ａ：對啦。 Ｂ：好啦拜拜。  陳明一販賣第二級毒品，處有期徒刑伍年肆月。扣案之電子磅秤壹台、分裝袋貳包均沒收；未扣案之犯罪所得新臺幣伍佰元、0000000000號之行動電話壹具(含SIM卡壹枚)均沒收之，於全部或一部不能沒收或不宜執行沒收時，均追徵其價額。 １２ 張富盛 １０９年１２ 月２９日１３ 時２９分許 嘉義市○區○○路○○○號「統一超商湖子內門市」前 １０００元 甲基安非他 命１包 沒有通訊監察譯文 1.被告陳明一於警詢、偵訊及本院審理中之自白（見他字第２１５２號卷第２３１至２４１、２９３至２９５頁、訴字第３８６號卷第１９３至１９５頁）。 2.證人張富盛於警詢及偵訊時之證述（見他字第２１５２號卷第１６９至１７７、２１１至２１４頁）。 3.證人張富盛指認被告陳明一之指認犯罪嫌疑人紀錄表（見他字第２１５２號卷第１７９至１８５頁）。 4.嘉義市○區○○路○○○號「統一超商湖仔內門市」監視器擷圖１２張（見他字第２１５２號卷第１０３至１１３頁）。 6.被告陳明一１１０年０５月１４日受搜索扣押相關資料：臺灣嘉義地方法院１１０年度聲搜字第３２９號搜索票、嘉義縣警察局水上分局搜索扣押筆錄、扣押物品目錄表、扣押物品收據、１１０年度保管字第８２６號、１１０年度保管檢字第３５６號扣押物品清單（見警卷第0000000000號卷第１７至２１頁、偵字第５０８４號卷第１５頁、本院卷第１３頁）。 陳明一販賣第二級毒品，處有期徒刑伍年陸月。扣案之電子磅秤壹台、分裝袋貳包均沒收；未扣案之犯罪所得新臺幣壹仟元沒收之，於全部或一部不能沒收或不宜執行沒收時，追徵其價額。